臺灣士林地方法院民事裁定
111年度再小抗字第1號
抗  告  人  楊惠婷      住臺北市○○區○○路000巷00弄0                             號0樓
                        居臺北市○○區○○○路0段000號                             0樓
相  對  人  良京實業股份有限公司

法定代理人  平川秀一郎
上列當事人間再審之訴事件，抗告人對於民國110年9月15日本院
110年度湖再小字第2號裁定提起抗告，本院合議庭裁定如下：
    主  文
抗告駁回。
抗告費用新臺幣壹仟元由抗告人負擔。
    理  由
一、按再審之訴，應於30日之不變期間內提起。前項期間，自判
    決確定時起算，判決於送達前確定者，自送達時起算。民事
    訴訟法第500條第1項、第2項前段分別定有明文。次按再審
    之訴如未於30日不變期間內提起，其再審之訴即為不合法，
　　依 民事訴訟法第502條第1項規定，再審之訴不合法者，法
    院應以裁定駁回之。又提起再審之訴之原告，如主張其再審
    理由知悉在後者，應就所主張之事實負舉證之責任（最高法
    院30年抗字第443號判例意旨參照）。
二、抗告意旨略以：抗告人與相對人間請求返還信用卡消費款訴
    訟（下稱系爭訴訟），業經本院以109年度湖小字第1235號
    確定判決（下稱原判決），命再審原告給付再審被告新臺幣
    18,859元本息（下稱系爭債務）。抗告人以聲明債務不存在
    提起第一次再審之訴，於民國110年5月31日經鈞院以110年
    度再小上字第1號裁定上訴駁回確定後，始發現系爭債務之
    部分利息仍具有消滅時效完成之抗辯權，而有發現未經斟酌
    可受較有利益之裁判之證物或得使用該證物之再審事由，因
    而有民事訴訟法第500條「再審之理由發生或知悉在後者，
    均自知悉時起算」之情形，抗告人隨即於110年6月14日提起
    本件再審之訴，自無違背30日之不變期間。原審裁定未針對
    抗告人於原審已表明遵守不變期間之證據詳加審究，自有違
    誤等語。
三、惟查：
　㈠系爭訴訟事件前經本院109年度湖小字第1253號判決再審原告
    敗訴，未經兩造提起上訴，於民國109年11月23日確定在案
    等情，業據調取本院109年度湖小字第1253號卷宗核閱無訛
    。
　㈡本件抗告人於110年6月14日以系爭債務之部分利息仍具有消
    滅時效完成之抗辯權，而有民事訴訟法第496條第1項第13款
    足以影響判決之重要證物未經斟酌之再審事由，提起本件再
    審之訴，顯已逾30日之不變期間，其再審之訴即非合法，而
    應予駁回。抗告人雖主張110年5月31日後始知悉有再審事由
    ，而應自其知悉時起算再審之不變期間等語，惟依抗告人於
    本件再審聲請狀中所載，係針對原確定判決中關於循環利息
    1,982元、逾期手續費1,800元，以及本金15,077元，自95年
    7月13日起至104年8月31日止之利息，依民法第126條規定，
    主張消滅時效完成抗辯（見原再審卷第11至13頁），而消滅
    時效係得享受時效利益者之訴訟上一種抗辯權，該等抗辯顯
    然本得於原確定判決程序中所得提出之抗辯，應屬抗告人於
    系爭訴訟中可得知悉之事項，自無同法第500條第2項自知悉
    時起算之適用。因此，本件再審不變期間30日應自原判決確
    定時即109年11月23日起算，是抗告人於110年6月14日提起
    本件再審之訴，已逾30日之不變期間。又抗告人亦未提出其
    再審理由知悉在後之相關證據。原裁定以不合法為由駁回其
    再審之訴，核無不合。
　㈢綜上所述，本件再審之訴為不合法，原審以裁定駁回其再審
    之訴，核無不合，抗告意旨指摘原裁定不當，求予廢棄，為
    無理由，應予駁回。
四、依民事訴訟法第436條之32第3項、第4項、第495條之1第1項
    、第449條第1項、第95條、第78條，裁定如主文。
中　　華　　民　　國　 111　　年　　5 　　月　　 6　　日
                  民事第二庭  審判長法  官  陳章榮
                                    法  官  蔡子琪
                                    法  官  方鴻愷 
以上正本證明與原本無異。
本裁定不得再為抗告。 
中　　華　　民　　國　　111 　年　　5 　　月　　 6　　日
                                    書記官  周彥儒